# 请教各位：分支机构是否会有实收资本和资本公积？

提问人：zswfight 时间：2023-01-09 14:33:53
实践见到的分支机构是总公司来的就是往来款，然后对资产负债和利润进行简单核算，实收资本这块都是0.但是具体政策或逻辑路径是什么呢？
谢谢各位大佬！！

回答人：chenyiwei
分支机构不是法人，而实收资本和资本公积只有公司法人才有。因此分支机构不会有这两个科目（资本公积中的其他资本公积有可能存在，但资本溢价不会有）。